---
title: "Rapport récapitulatif"
author: "A. Champeville de Boisjolly, L. Debaecker, L. Doucelin, L. Mariat"
date: "`r format(Sys.time(), '%d %B %Y')`"
output: html_document
params:
  date: NA
  site: NA
---

Ce rapport est un récapitulatif des informations générées par l'application Shiny *Fourmies* en fonction du site agricole choisi. Il permet de conserver les données spécifiques au site en version numérique. Il est aussi possible de l'imprimer.

# **Caractéristiques du site choisi :**

Nom du site choisi : `r params$site`
Date choisie : `r params$date`

## *Type du site :*
```{r donnes_type, echo=FALSE}
library(stringr)

document <- read.csv2("DATA/PARCELLES2.csv", header=TRUE, dec=",", sep=";", 
                         encoding = "latin1")
type <- as.character(document[(document$Site==str_sub(params$site,start=1,end=3)),2][1])
type
```


## *Liste des cultures présentes sur le site en `r params$date` :*

```{r donnes_cultures, echo=FALSE}
cultures <- document[(document$Site==str_sub(params$site,start=1,end=3))
                         &(document$SousSite==type),
                           paste("X",as.character(params$date),sep = "")]
cultures
```


## *Tableau des assolements actuels et prévus :*

```{r donnes_assolements, echo=FALSE}
assolement <- document[(document$Site==str_sub(params$site,start=1,end=3))
                           &(document$SousSite==type),
                           10:18]
assolement
```


## *Diagramme de texture du sol :*

```{r donnes_texture, echo=FALSE}
texture <- pie(c(document[(document$Site==str_sub(params$site,start=1,end=3))&(document$SousSite==type),
                     8:9][1,1],
            document[(document$Site==str_sub(params$site,start=1,end=3))&(document$SousSite==type),
                     8:9][1,2],
            100-document[(document$Site==str_sub(params$site,start=1,end=3))&(document$SousSite==type),
                         8:9][1,1]-document[(document$Site==str_sub(params$site,start=1,end=3))&(document$SousSite==type),
                                            8:9][1,2]),
          labels = c("argile","limons","reste"))
```

## *Analyse de la fertilité du sol :*

```{r donnes_fertilité, echo=FALSE}
fertilite <- ""
fertilite
```

## *Commentaires éventuels et enjeux autour du site :*

```{r donnes_enjeux, echo=FALSE}
enjeux <- ""
enjeux
```


# **Données climatiques :**
## Du site choisi :

Les données climatiques suivantes sont spécifiques au site choisi. Il faut cependant prendre en compte que les parcelles d'un même site peuvent être éloignées les unes des autres et dans ce cas les données sont à nuancer. 

Site sélectionné :
```{r meteosite, echo=FALSE}
# Site sélectionné
      test1 <- params$site
      paste(substr(test1,1,3))
```

Pluviométrie du site (mm/an) :
```{r meteoPluie, echo=FALSE}
# Données pluviométriques du site (mm/an)
library(dplyr)
datameteo <- read.csv2(file = "DATA/CLIMAT_resume.csv", sep = ";", header = TRUE, encoding = "latin1")
        test1 <- params$site
        test2 <- substr(test1,1,3)
        pluie1 <- datameteo %>% filter(Site==test2)
        pluie1$pluviometrie..mm.an.
```

Données de gel du site (j/an) :
```{r meteoGel, echo=FALSE}
# Données de gel du site (j/an)
library(dplyr)
datameteo <- read.csv2(file = "DATA/CLIMAT_resume.csv", sep = ";", header = TRUE, encoding = "latin1")
        test1 <- params$site
        test2 <- substr(test1,1,3)
        gel1 <- datameteo %>% filter(Site==test2)
        gel1$gel..j.an.
```

Ensoleillement du site (h/j) :
```{r meteoSoleil, echo=FALSE}        
# Données d'ensoleillement du site (h/j)
library(dplyr)
datameteo <- read.csv2(file = "DATA/CLIMAT_resume.csv", sep = ";", header = TRUE, encoding = "latin1")
        test1 <- params$site
        test2 <- substr(test1,1,3)
        soleil1 <- datameteo %>% filter(Site==test2)
        soleil1$ensoleillement..h.jour.
```

Altitude du site (m) :
```{r meteoAltitude, echo=FALSE}
# Altitude du site (m)
library(dplyr)
datameteo <- read.csv2(file = "DATA/CLIMAT_resume.csv", sep = ";", header = TRUE, encoding = "latin1")
        test1 <- params$site
        test2 <- substr(test1,1,3)
        alti1 <- datameteo %>% filter(Site==test2)
        alti1$altitude.max..m.
```

## Globales :

Ce tableau présente les données climatiques de tous les sites.

```{r meteo, echo=FALSE}
library(dplyr)
datameteo <- read.csv2(file = "DATA/CLIMAT_resume.csv", sep = ";", header = TRUE, encoding = "latin1")
datameteo
```

## **Cartogrophie du site choisi :** 

Cette carte présente l'organisation du site choisi. Les différentes parcelles qui composent le site sont colorées en rouge.
```{r carte, echo=FALSE}
library(leaflet)

file <- paste("DATA/KML/", params$site, ".kml", sep = "") #création chemin d'accès
shp <- rgdal::readOGR(file) #import

leaflet(shp) %>%
        addTiles() %>%
          addPolygons(stroke = T,
                      color = "red", weight = 2, smoothFactor = 0.5,
                      opacity = 1.0, fillOpacity = 0.2,
                      fillColor = "red", 
                      highlightOptions = highlightOptions(color = "white", weight = 2, bringToFront = TRUE),
                      label = ~as.character(shp$Name)
          )

```


